臺灣高雄地方法院刑事判決　　　　　　　93年度易字第1699號
公　訴　人　臺灣高雄地方法院檢察署檢察官
被　　　告　庚○○
被　　　告　己○○
上列被告因竊盜等案件，經檢察官提起公訴（93年度偵字第2187
0 號、第20757 號、第22137 號、第22138 號、第19625 號、第
21141 號），本院判決如下：
    主  文
庚○○連續結夥三人以上，攜帶兇器，毀壞門扇竊盜，累犯，處
有期徒刑壹年捌月，扣案之油壓剪壹支沒收；又行使偽造私文書
，足以生損害於公眾及他人，累犯，處有期徒刑月，偽造如附
表貳所示之「己○○」簽名共拾壹枚及指印共拾伍枚，均沒收。
應執行有期徒刑壹年拾月，扣案之油壓剪壹支、偽造如附表貳所
示之「己○○」簽名共拾壹枚及指印共拾伍枚，均沒收。
己○○連續結夥三人以上，攜帶兇器，毀壞門扇竊盜，累犯，處
有期徒刑拾月，扣案之油壓剪壹支沒收。
    事  實
一、庚○○前因竊盜案件，經本院以91年度旗簡字第96號判處有
    期徒刑4 月確定，於民國92年7 月31日執行完畢，復因搶奪
    案件，經本院以93年度訴字第2048號判處竊盜部分有期徒刑
    5 月、侵占部分有期徒刑5 月，應執行有期徒刑8 月確定，
    現於臺灣高雄監獄執行中；己○○前因恐嚇取財案件，經本
    院以92年度簡字第2283號判處有期徒刑6 月確定，於93年3
    月27日執行完畢。
二、其等詎不知悔改，或單獨（即附表1編號3、6、7部分）、或
    庚○○與午○○（即附表1 編號2 、5）、 或二人與午○○
    結夥三人（即附表1 編號1 、4）（午 ○○部分另由本院以
    94年度易字第1629號審理中），均意圖為自已不法所有，基
    於竊盜之概括犯意及犯意聯絡，連續以附表1 所示時、地及
    行為態樣，竊取如附表1 所示之被害人之財物，並分別於附
    表1 所載之時、地為警查獲，且為警於附表1 編號4 所示查
    獲時間扣得庚○○所有、供竊盜所用之油壓剪1 支。
三、庚○○另為逃避追緝掩飾其身分，竟基於偽造署押之接續犯
    意以行使偽造私文書之犯意，冒用「己○○」之名應訊，於
    93年10月11日及同年月12日，接續在如附表2 所示之調查筆
    錄、扣押筆錄、「己○○」之口卡片、逮捕通知書及「法定
    障礙事由經過時間統計表」上，偽造「己○○」之簽名，且
    按捺指印，其中於附表編號4 具有私文書性質之「逮捕通知
    書」上偽造「己○○」簽名、指印後，持以交付警員而行使
    之，均足生損害於「己○○」本人及警方偵辦竊盜犯罪之正
    確性（偽造「己○○」之簽名、指印詳如附表2 所示）。嗣
    因己○○前往警局，而知悉上情。
四、案經高雄縣政府警察局林園分局、高雄縣政府警察局仁武分
    局報告及高雄市政府警察局三民第二分局移送偵辦。
    理  由
壹、程序方面：
一、按被告以外之人（包括證人、鑑定人、告訴人、被害人及共
    同被告等）於審判外之陳述雖不符刑事訴訟法第159條之1至
    第159 條之4 等4 條之規定，而經當事人於審判程序同意作
    為證據，法院審酌該言詞陳述或書面陳述作成時之情況，認
    為適當者，亦得為證據；當事人、代理人或辯護人於法院調
    查證據時，知有刑事訴訟法第159 條第1 項不得為證據之情
    形，而未於言詞辯論終結前聲明異議者，視為有前項之同意
    ，同法第159 條之5 定有明文：
    (一)本件證人即被害人丁○○、戊○○、丑○○、辛○○、子
      ○○、癸○○、辰○○、顏永泉、寅○○、巳○○、甲○○、壬○○、卯○○、乙○○、子○○，證人即出租或出
      借汽車者邱朝祥、徐建原、張素勤、李英昌，證人即回收
      場負責人丙○○，共同被告庚○○、己○○均曾於警詢中
      陳述，其性質屬傳聞證據，且證人丙○○、甲○○警詢之
      陳述與本院審理時所為證述大致相符，本應均無證據能力
      ，惟其等所為之上開警詢筆錄內容，經本院審理時予以提
      示並告以要旨，且各經檢察官及被告等人表示意見，當事
      人已知上述筆錄乃傳聞證據，且均未於言詞辯論終結前對
      該等筆錄內容異議，依上開規定，已擬制同意其有證據能
      力，本院審酌上開筆錄作成時，較無人情施壓或干擾，亦
      無不當取供之情形，認為以之作為本案之證據亦屬適當，
      是其於警詢中之證言自具有證據能力。
    (二)證人即共犯午○○於警詢之陳述亦屬傳聞證據，被告庚○○、己○○均未於言詞辯論終結前對該等筆錄內容異議，
      而證人午○○就被告庚○○以油壓剪剪斷附表一編號4 之
      工地大門鎖鍊以行竊之證詞，與審判中所為「不知情」等
      詞不符，然本院審認共犯午○○於案發後當場為警逮捕，
      邀無與其他共犯串證之可能，且其於警詢所為證述與被告
      己○○均相核一致，後因案經檢察官起訴繫屬於本院，或
      謂隱飾攜帶兇器之加重竊盜條件不利於己之認定而為虛偽
      陳述，是而本院審認午○○其先前於警詢之陳述有較可信
      之情況，並為證明本件被告竊盜犯行之態樣有其必要，依
      刑事訴訟法第159 條之2 規定，得為證據。
二、按被告以外之人於偵查中向檢察官所為陳述，除顯有不可信
    之情況者外，得為證據，刑事訴訟法第159 條之1 第2 項定
    有明文。本件被告庚○○對於同案被告己○○犯行部分，及
    被告己○○對於同案被告庚○○犯行部分，於檢察官偵查中
    所為之陳述，未曾提及檢察官在偵查時有不法取供之情形，
    亦未反對該項供述得作為證據，亦無證據可證明上開供述有
    顯不可信之情況，依上開規定，同案被告庚○○、己○○於
    偵查中之證述自應有證據能力。
貳、實體方面：
一、本院認定犯罪事實之依據（事實二部分即附表1所示）：
    (一)附表1 編號1 之事實，經被告於警詢、偵審中坦稱明確，
      各與其他被告於偵查中之證述相核，並經丁○○、邱朝祥
      於警詢證述屬實，且有扣押物品目錄表、領結、ＸＸ－四
      四八五之行照影本、貨車出租契約書各乙份及現場採證照
      片4 張附卷可考。證人即共犯午○○固於本院審理時證稱
      ：伊沒有做此件，且沒有叫庚○○、己○○去搬東西云云
      （見本院卷第181 頁），然其與被告等三人共犯附表1 編
      號1 之事實，經被告2 人證述如前，被告與證人午○○並
      無素怨，要無誣陷入午○○於罪之理，且因被告自承與午
      ○○共犯此案，亦致自身因涉結夥三人之加重竊盜要件而
      受不利益，足徵其等於警偵所言應屬可信，而證人午○○
      於本案行審判程序前，即以被告身份於其所犯竊盜案件中
      坦認有與被告庚○○、己○○共犯上述犯行，經本院檢閱
      94年度易字第1629號午○○竊盜案件卷宗無誤，綜合前情
      ，可認午○○於本院之上開證述應屬不實，要難採認。是
      而，被告上開自白與事實相符，自可採為認定事實之依據
      。
    (二)附表1 編號2 之事實，經被告庚○○於警詢、偵審中坦稱
      明確，與共犯午○○於警詢及本院審理時證述相核，並經
      證人戊○○、丙○○、徐建原於警詢或本院證述屬實，且
      有代保管書、扣押物品目錄表、承租契約書、車籍資料系
      統－查詢認可資料各乙份、贓物認領保管單2 紙及現場蒐
      證照片4 張附卷可考。被告庚○○上開自白與事實相符，
      自可採為認定事實之依據。
    (三)附表1 編號3 之事實，經被告庚○○坦承明確，並經證人
      丑○○於警詢證述甚詳，且有扣押物品目錄表、贓物認領
      保管單、ＧＲ－3393號汽車之行車執照影本、案件備忘錄
      各乙份及蒐證照片4 張附卷足憑。是而，被告庚○○上開
      自白與事實相符，自可採為認定事實之依據。
    (四)附表1 編號4 之事實，經被告己○○於警詢及偵查中坦稱
      明確，核與共犯即證人午○○於警詢所證相符，並有證人
      辛○○、張素勤、李英昌於警詢證述屬實，且有扣押物品
      目錄表、職務報告、委託書、贓物認領保管單、借用汽車
      切結書、事業登記證、ＷＩ－7660車號之行車執照、車籍
      作業系統－查詢認可資料各乙份及現場蒐證照片9 張附卷
      可佐，亦有油壓剪1 支扣案可資佐證。被告庚○○雖於本
      院審理時否認有持油壓剪將大門鎖頭破壞以竊盜之犯行，
      辯稱：伊是從大門下面爬下去，再從裡面開門，扣案的工
      具有些是工地，有些是租車行的，不是我們帶去的云云，
      然查：
      1.被告庚○○持所有之油壓剪將附表1 編號4 之工地大門
        鎖頭破壞之事實，經被告己○○於警詢及偵查中坦稱於
        卷（見高雄縣政府警察局仁武分局仁警刑移字第1086號
        卷第1 頁背面及第2 頁、93年度偵字第21870 號卷第22
        頁背面及23頁），與共犯午○○於警詢、偵查中所為證
        述相核（見同上警卷第4 頁背面及第5 頁、同上偵卷第
        23頁背面），亦與被害人辛○○於警詢證述：失竊現場
        鐵門鎖頭遭破壞等語相符，而被告己○○為被告庚○○
        之弟，係屬至親，被告午○○則為被告庚○○之友人，
        均與被告庚○○關係親密，亦同為本件之利害關係人，
        實無捏造不利被告庚○○之理，而被告己○○、午○○
        2 人前後證述均一致，其等所言應為真實。
      2.再者，被告庚○○於偵查中經檢察官提示本件要旨，其
        確坦承上開犯行無誤（同上偵卷第32頁），而於93年12
        月27日本院進行準備程序調查中（見本院卷第69頁、第
        71頁），就檢察官起訴之犯行逐一表示意見，被告庚○○猶坦稱有為本件犯行屬實。綜前所述，被告庚○○於
        本院事後翻異前詞，應為卸責之詞，不足採信。
    (五)附表1 編號5 之事實，經被告庚○○坦承明確，核與共犯
      午○○於警詢、偵審中證述相符，亦經證人癸○○、辰○○、顏永泉、寅○○、巳○○、甲○○、壬○○、卯○○
      及乙○○於警詢，證人甲○○於本院之證述甚詳，且有蒐
      證照片6 張附卷足憑。是而，被告庚○○上開自白與事實
      相符，自可採為認定事實之依據。
    (六)附表1 編號6 之事實，經被告庚○○於本院審理時坦承明
      確，並經證人子○○於警詢、午○○於本院之證述甚詳（
      本院卷第18 2頁），且有監視照片4 張、光碟1 片附卷可
      考。是而，被告庚○○上開自白與事實相符，自可採為認
      定事實之依據。
    (七)附表1 編號7 之事實，經被告己○○於警詢及本院審理時
      坦承明確，並經證人子○○於警詢證述甚詳，且有監視錄
      影照片3 張附卷足憑。是而，被告己○○上開自白與事實
      相符，自可採為認定事實之依據。
    (八)事實三部分，經被告庚○○於警詢及本院審理時坦承明確
      ，與同案被告己○○於本院審理時之供述相核，並有如附
      表2 所示之各該文件在卷足憑。是而，被告庚○○上開自
      白與事實相符，自可採為認定事實之依據。
    (九)綜上，本件事證明確，應依法論科。
二、論罪部分：
    (一)事實二即附表1 部分：
      1.被告2 人與午○○共犯附表1 編號1 之竊盜犯行，核其
        所為係犯刑法第321 條第1 項第4 款之結夥三人以上之
        加重竊盜罪。檢察官認此部分犯行，係屬刑法第320 條
        第1 項之普通竊盜罪，容有誤會，然該部分事實已載明
        於起訴書犯罪事實欄，因基本社會事實同一，本院爰依
        刑事訴訟法第300 條規定，變更起訴法條。
      2.按刑法第32 1條第1 項第2 款所謂毀越門扇牆垣，係指
        毀損或超越及踰越門扇牆垣而言，與用鑰匙開鎖啟門入
        室者不同。又條文規定將「門扇」、「牆垣」、「其他
        安全設備」並列，則所謂「門扇」應專指門戶而言，指
        分隔住宅或建築物內外之出入口大門而言。至所謂「其
        他安全設備」，指門扇、牆垣以外，依社會通常觀念足
        認為防盜之一切設備者，即屬相當（最高法院22年上字
        第454 號、25年上字第4168號判例參照）。窗戶及鐵窗
        均具有防閑之效用，依社會通常之觀念，屬於維護安全
        之防盜設備，自屬同條文規定之安全設備，又毀壞構成
        門之一部之鎖，則應認係毀壞門扇，至於已經進入大門
        室內之住宅或建築物內部諸門，不論是房間門、廚房門
        亦應認係安全設備（司法院73年7 月7 日廳刑一字第60
        3 號研究意見參照）；故附表1 編號3 所載之工地大門
        ，則屬本款所稱之門扇，倘毀壞構成門之1 部如鎖頭，
        則謂毀壞門扇。再按刑法第321 條第1 項第3 款之攜帶
        兇器竊盜罪，係以行為人攜帶兇器竊盜為其加重條件，
        此所謂兇器，其種類並無限制，凡客觀上足對人之生命
        、身體、安全構成威脅，具有危險性之兇器均屬之，且
        祇須行竊時攜帶此種具有危險性之兇器為已足，並不以
        攜帶之初有行兇之意圖為必要（最高法院79年臺上字第
        5253號判例足資參照）。被告2 人與午○○共3 人，由
        被告庚○○持油壓剪破壞大門門鎖，3 人共同竊盜，而
        庚○○破壞大門門鎖之行為，該當毀壞門扇之加重竊盜
        要件，已如前述，又該油壓剪既能破壞門鎖，顯見質地
        堅硬，且其尖端銳利，有照片附卷可佐，客觀上足對人
        之生命、身體構成威脅，屬兇器無疑。是而被告上述附
        表1 編號4 所示犯行，均係犯刑法第321 條第1 項第2
        款至第4 款之結夥三人以上、攜帶兇器、毀壞門扇之加
        重竊盜罪。檢察官雖未引用該條項第2 款及第4 款之條
        文，惟於犯罪事實欄已明確載明該事實，本院自應予以
        審理，併變更起訴法條，附此敘明。
      3.被告庚○○於附表1 編號2 、3 、5 (一)至(九)、6 之犯行
        ，被告己○○於附表1編號7之犯行，均係犯刑法第32 0
        條第1項之普通竊盜罪。
    (二)事實三部分：
      1.按刑法上所謂文書，指記載人之一定意思或觀念之有體
        物，其存在之形式，自具有多樣性，一份文書未必僅成
        立一種文書，時或存在多種文書之效力，司法警察（官
        ）製作之逮捕通知書，其上有被通知人簽名捺印之欄位
        ，茍於其上簽名捺印，顯以表徵被通知人業已收訖該份
        逮捕通知書之證明，是該份逮捕通知書之性質，自同具
        收據之作用，而為私文書（最高法院93年度台上字第11
        87號判決意旨參照）。
      2.據此，被告庚○○於逮捕通知書上偽造「己○○」簽名
        、指印（即附表2 編號4 所示），再交還承辦警員，表
        示已知悉受到逮捕之意，並足生損害於被冒名之己○○
        及偵查犯罪之正確性，核其所為，係犯刑法第216 條、
        第210 條之行使偽造私文書罪。又被告庚○○先後在附
        表2 編號1 至3 、5 所示文件上偽造「己○○」簽名、
        指印，則係犯刑法第217 條第1 項之偽造署押罪。被告
        庚○○因案遭查獲，為掩飾其真正身分以逃避追緝並規
        避刑責，其先後在附表2 所示文件上，多次偽造「己○○」署押之行為，於時間、地點密接進行，就同一犯罪
        構成要件事實，本於單一犯意接續進行，侵害同一法益
        ，為接續犯，屬單純一罪。另被告接續偽造署押行為係
        偽造私文書之階段行為；其偽造私文書內之署押，為構
        成文書之一部，不另論罪。偽造私文書後進而行使，偽
        造之低度行為復為行使偽造私文書之高度行為所吸收，
        均不另論罪。
      3.查被告庚○○於附表2 編號2 至5 所示文件偽造「己○○」簽名、捺指印之行為；及前述行使偽造私文書行為
        ，雖均未據起訴，惟與起訴部分具有接續犯之單純一罪
        關係，或具有實質上一罪關係，為起訴效力所及，本院
        自應併予審究。
    (三)被告2 人與午○○就附表1 編號1 、4 之竊盜犯行間；被
      告庚○○及午○○就附表1 編號2 、5 (一)至(九)之竊盜犯行
      間，各有犯意之聯絡及行為之分擔，應各論以共同正犯。
    (四)被告庚○○先後14次竊盜犯行（即附表1 編號1 至編號5
      (一)至(九)、編號6 所示），被告己○○先後3 次竊盜犯行（
      即附表1 編號1 、4 、7 所示），均時間緊接，基本犯罪
      構成要件相同，顯係均基於概括犯意為之，為連續犯，應
      各以情節較重之結夥三人以上、攜帶兇器、毀壞門扇之加
      重竊盜罪之罪論處，並均依法加重其刑。
    (五)被告庚○○所犯上開竊盜及行使偽造私文書二罪間，罪名
      各別，行為互異，應分論併罰。
三、科刑理由及沒收之諭知：
    (一)被告庚○○前因竊盜案件，判處有期徒刑4 月確定，於92
      年7 月31日執行完畢；被告己○○前因恐嚇取財案件，經
      本院判處有期徒刑6 月確定，於93年3 月27日執行完畢，
      均有臺灣高等法院被告全國前案紀錄表各乙份在卷可憑，
      其等於5年以內再犯本件有期徒刑以上之罪，為累犯，依
      刑法第47條規定加重其刑，並遞加重之。
    (二)爰審酌被告庚○○前有多次竊盜前科，業如前述，被告己○○有恐嚇取財之前科，素行非佳，竟均不知悔悟，年僅
      26、27歲，逢年輕力壯之期，不思上進，恣意竊取他人財
      物，被告庚○○雖多次查獲，仍不知悔改，惡性非輕，且
      2 人對於被害人所造成危害、及整個社會治安及經濟，影
      響非微，被告庚○○又為脫免刑責，偽造己○○之簽名、
      指印，致己○○有受刑罰追訴之危險，影響刑事偵辦之正
      確性，行為實有可議；另被告己○○犯後均坦承犯行，被
      告庚○○於本院審理庭則坦承部分犯行，犯後態度尚可，
      2 人所竊財物非鉅，被告庚○○所犯竊盜案件高達14件，
      被告己○○則僅犯3 件，情節較為輕微等一切情狀，分別
      量處如主文所示之刑，且就被告庚○○部分定其應執行刑
      。檢察官以被告多次密集行竊，均具體求刑1 年10月等語
      ，然本院考量被告庚○○犯後尚知悔悟，所為竊盜方式堪
      屬平和，而被告己○○僅有3 次竊盜犯行，或徒手，或居
      於把風之角色，犯罪情節尚稱輕微，經審思上述情狀，猶
      認檢察官所為求刑仍屬過重，附此說明之。
    (三)按「18歲以上之竊盜犯、贓物犯，有左列情形之一者，得
      於刑之執行前，令入勞動場所強制工作：一、有犯罪之習
      慣者。二、以犯竊盜罪或贓物罪為常業者。刑法第84條第
      1 項之期間，自前項強制工作執行完畢之日起算。但強制
      工作自應執行之日起經過3 年未執行者，自該3 年之期間
      屆滿之日起算。」、「應執行之刑未達1 年以上者，不適
      用本條例」，竊盜犯贓物犯保安處分條例第2 條第4 項、
      第3 條分別定有明文。再按強制工作之立法目的，乃旨在
      對嚴重性職業犯罪及欠缺正確工作觀念或無正常工作因而
      犯罪者，強制其從事勞動，並學習一技之長及正確之謀生
      觀念，祈使其日後重返社會時得以適應。又按，刑法上規
      定之犯罪習慣，應係指犯罪已成為日常之慣性行為，而認
      定竊盜犯有無犯罪習慣，固為事實審法院之職權，但行為
      人之犯罪成為習慣，在客觀上有於較長之一段時間內反覆
      為多次犯罪行為之情狀，是以犯罪之次數多寡及犯罪時間
      之長短，應為認定有無犯罪習慣之重要因素，事實審法院
      在認定行為人有無犯罪習慣時，對行為人犯罪之次數及賡
      續之時間等情況，如未以之作為認定之依據，則其職權之
      行使，難謂適法（最高法院79年度台上字第4255號、73年
      度台上字第981 號判決意旨參照）。
      1.查被告庚○○於91年5 月間因竊盜案件經本院於91年5
        月21日判處有期徒刑4 月，於92年7 月31日執行完畢，
        又於93年3 月間犯竊盜及侵占罪，經本院於94年3 月10
        日就竊盜部份經判處有期徒刑5 月，侵占部分判處有期
        徒刑5 月，定應執行有期徒刑8 月，尚未執行完畢，此
        有臺灣高等法院被告全國前案紀錄表可按，然觀該2 次
        竊盜行為之時間，分係在91、93年間，而被告庚○○於
        92年7 月31日執行完畢出獄後，間隔約1 年，又再度犯
        本次竊盜案件，是從其犯罪時間、次數觀之，顯與一般
        慣竊之懶惰成習，長期間且有計劃一再多次數而以犯罪
        成為日常習慣之情形有所不同，衡情應屬一時貪念所為
        之犯罪行為，尚非可認係有犯罪習慣之人，況本院審酌
        被告對於上開犯行大致已自白不諱，其中多次竊盜犯行
        又係被告自行供出後，由警方查證屬實，足見其尚有悔
        悟之心，復觀其犯罪手段尚稱和平，竊盜所得財物或係
        資源回收場之鋁罐、或係建築工地之鐵條等，尚非重貴
        ，竊取該物衡情應做變賣用途，堪認係因謀職不利或無
        從謀職，貪圖小利致萌生竊盜之意，亦顯非屬因遊蕩或
        懶惰成習而犯罪之徒，本件科處上開宣告之刑度認應足
        以懲治被告並收教化之效，是檢察官求處對於被告庚○○宣告強制工作，尚嫌過當，爰不諭知於刑之執行前，
        令入勞動場所強制工作，附此敘明。
      2.至檢察官就本案被告己○○部分具體求刑1 年10月，並
        認被告己○○有犯罪習慣，請求依竊盜犯贓物犯保安處
        分條例之規定諭知強制工作云云，然本院審認被告己○○之竊盜犯行及犯罪各情節，認檢察官求刑稍重，經判
        處如主文所示之有期徒刑10月，因被告己○○之應執行
        刑未滿1 年，則與前述依該條例宣告強制工作之要件不
        符。再以本院考量宣告強制工作對被告人身自由之限制
        強度，觀諸被告己○○前無竊盜前科，於本案僅有3 次
        竊盜犯行，竊得之財物價值非鉅，並自警詢時起即坦承
        犯行，堪認具有悔意，因認所宣告之刑已足使被告己○○心生警惕，而無宣告強制工作，以矯正被告行竊惡習
        之必要，併此說明之。
    (四)扣案如附表1 編號4 所示之油壓剪，為被告庚○○所有供
      共同犯罪所用之物（理由見貳一(四)所示），均依刑法第38
      條第1 項第2 款之規定，諭知宣告沒收。另扣案之鐵撬、
      鐵剪刀各1 支、鐵剪、尖頭鉗各1 把，被告均稱非其所有
      之物，係本來即放在所租得之自小貨車上，本院亦查無證
      據證明被告有以上開工具或預備或供本案犯罪所用，爰不
      予宣告沒收。至如附表2 所示文件中「己○○」簽名11枚
      及指印15枚，均應依刑法第219 條之規定，宣告沒收之。
四、不另為無罪諭知部分：
    (一)公訴意旨另以：1.被告己○○就附表1編號3、5、6部分亦
      有竊盜之犯行；2.被告庚○○、己○○於附表1編號6所示
      時、地另有竊取頂樓不銹鋼水塔蓋12塊之犯行。惟按犯罪
      事實應依證據認定之，無證據不得認定犯罪事實，刑事訴
      訟法第154條第2項定有明文。又事實之認定，應憑證據，
      如未能發現相當證據，或證據不足以證明，自不能以推測
      或擬制之方法，為裁判基礎（最高法院40年台上字第86六
      號判例參照）。經查：
      1.被告己○○之於附表1編號3部分：被告己○○自始否認
        有犯此案，同案被告庚○○亦稱本件係由他單獨所為，
        被害人丑○○雖證稱其其所有之Ｈ型鋼遭竊，且見有1
        小貨車在其工地四週徘徊等語，然其並未目睹行竊之人
        ，故無法證明被告己○○有參與本件之竊盜案。
      2.被告己○○之於附表1編號5部分：被告己○○自始均稱
        其未涉犯該案，亦對本件均不知情云云，同案被告庚○○、午○○於警詢、偵審中均稱僅有渠等2 人共犯本案
        ，己○○並未參與等語，而被害人癸○○、辰○○、顏
        永泉、寅○○、巳○○、甲○○、壬○○、卯○○及乙○○僅供稱其被竊之事實，但並未看到係何人所竊等語
        ，既此則無證據證明被告己○○有犯此案。
      3.被告己○○之於附表1編號6部分：被告己○○否認有為
        本件犯行，並稱是哥哥庚○○1 人將管理室桌子搬到家
        門口，伊見狀有叫哥哥搬回去等語（見本院卷第184 頁
        ），證人午○○於警詢、本院審理中亦證稱：當時他恰
        好在庚○○家中，庚○○按電鈴，他與己○○去開門，
        見庚○○1 人將管理室桌子搬到門口，他與己○○均叫
        庚○○把桌子搬回去，他出於好意，幫忙庚○○一起將
        桌子搬回管理室裡等語（見本院卷第182 頁），與被告
        庚○○於本院審理時所為：當時他確是1 人去搬桌子等
        陳述相核。自卷附大樓監視照片4 張觀之，可得庚○○
        1 人搬入電梯，再由庚○○、午○○一起搬出電梯之結
        果，亦與被告及午○○所稱由被告庚○○1 人將桌子搬
        到家門口，再由午○○、庚○○2 人協力搬回管理室1
        節互核一致，亦徵其等上開陳述應非虛設。是此，附表
        1 編號3 部分，應係被告庚○○1 人所為，被告己○○
        或午○○均無涉案，亦與被告庚○○無共犯關係甚明。
      4.被告庚○○、己○○於附表1編號6所示時、地另竊取頂
        樓不銹鋼水塔池蓋12塊之部分（即起訴書所載附表1 編
        號5 (十)中水塔池蓋失竊部分）：公訴意旨以被告己○○
        、午○○於警詢之自白、證人子○○之證詞及照片、光
        碟片等物認被告2 人均涉有此部分犯行，然查：本院觀
        諸全卷，被告2 人自始均稱無犯本件竊盜犯行，被告午
        ○○則稱其對該案不知情，他未住在該大樓內也沒有偷
        水塔池蓋云云，是而本件被告己○○、共犯午○○並無
        自白犯罪甚明。再者，證人即大樓管理員子○○雖稱可
        經由調閱大樓監錄系統得知，庚○○、午○○另有竊取
        頂樓水塔水池蓋12塊等語，然其並無提出相關監錄系統
        可供查證，而公訴人所指照片、光碟片（即照片翻拍部
        分）等物均與本件頂樓水塔蓋失竊無關，尚難單憑子○○前開證詞即證明被告等確有行竊之事實。
  (二)綜上所述，被告前開辯解堪以採信，此外，復查無其他積極
    證據足資證明被告有為上開犯行，原應為無罪之諭知，惟因
    公訴人認此部分犯行與前開判決有罪部分具有連續犯之裁判
    上一罪之法律關係，爰不另為無罪之諭知。
據上論斷，應依刑事訴訟法第299 條第1 項前段、第300 條，刑
法第28條、第56條、第216 條、第210 條、第321 條第1 項第2
款至第4 款、第47條、第38條第1 項第2 款、第219 條，判決如
主文。
中　　華　　民　　國　　94　　年　　10　　月　　20　　日
                  刑事第六庭    審判長法　官  簡志瑩
                                      法  官  林柏壽
                                      法  官  楊佩蓉
以上正本證明與原本無異。
如不服本判決，應於收受送達後10日內向本院提出上訴書狀。
中　　華　　民　　國　　94　　年　　10　　月　　20　　日
 　　　　　　　　　　　　　　　       書記官  翁淑珮
附錄本院論罪科刑法條全文：
刑法第210條
偽造、變造私文書，足以生損害於公眾或他人者，處5 年以下有
期徒刑。
刑法第216 條
行使第210 條至第215 條之文書者，依偽造、變造文書或登載不
實事項或使登載不實事項之規定處斷。
刑法第321 條
犯竊盜罪而有左列情形之一者，處 6 月以上、 5 年以下有期徒
刑：
一  於夜間侵入住宅或有人居住之建築物、船艦或隱匿其內而犯
    之者。
二  毀越門扇、牆垣或其他安全設備而犯之者。
三  攜帶兇器而犯之者。
四  結夥三人以上而犯之者。
五  乘火災、水災或其他災害之際而犯之者。
六  在車站或埠頭而犯之者。
前項之未遂犯罰之。
附表1
┌──┬───────┬──────────────┬───────────┬─────┐
│編號│犯  罪  時  地│   犯罪方法及所得財物       │查  獲  時  地 　　　 │所犯法條  │
├──┼───────┼──────────────┼───────────┼─────┤
│ 1  │民國93年9 月27│由午○○提議至上開地點行竊，│於93年9 月27日上午11時│刑法第321 │
│    │日上午11時30分│庚○○則於同日上午9 時50分許│30分許，為高雄縣政府警│條第1 項第│
│　  │許，在高雄縣大│，向位於高雄市前鎮區○○○路│察局林園分局員警，在高│4 款結夥三│
│　  │寮鄉○○○段地│319 號1 樓「日通小貨車出租行│雄縣大寮鄉○○○段地號│人以上竊盜│
│　  │號35 69 號倉庫│」承租車牌號碼ＸＸ－4485號小│3569號倉庫前當場查獲（│罪        │
│　  │前            │貨車1 輛，搭載己○○，再跟隨│所竊得之物已發還予被害│          │
│　  │　            │午○○所駕駛之不詳車輛，至前│人丁○○）（見林園分局│          │
│　  │　　　　　　　│開地點處，由庚○○以徒手方式│林警刑移字第136 號警卷│          │
│　  │　　　　　　　│竊取丁○○所有該處之帳棚鐵架│及93年度偵字第19625 號│          │
│　  │　　　　　　　│60支，搬上前開承租之小貨車，│偵卷）                │          │
│　  │　　　　　　　│並由己○○在外把風之方式，竊│　　　　　            │          │
│　  │　　　　　　　│取得手，午○○則以新台幣（下│　　　　　　　　　　　│          │
│    │　　　　　　　│同）6,000 元之代價，交與林崇│　　　　　　　　　　　│          │
│    │              │仰、己○○，由2 人朋分      │　　　　　　　　　　　│          │
├──┼───────┼──────────────┼───────────┼─────┤
│ 2  │93年10月11日下│由庚○○於同月9 日下午1 時35│於93年10月11日下午4 時│刑法第320 │
│    │午1 時10分許，│分許，至位於高雄市鼓山區葆禎│30分許，在高雄縣仁武鄉│條第1 項之│
│　  │在高雄縣仁武鄉│路259 號「九泰汽車商行」承租│仁雄路與澄和街口，為高│普通竊盜罪│
│　  │赤山村赤祥街澄│車牌號碼Ｆ8 －4583號自用小貨│雄縣政府警察局仁武分局│          │
│　  │清花園工地旁  │車一輛，並交午○○駕駛上開車│當場查獲（所竊得之物均│          │
│　  │　　　　　    │輛，至前開地點處，2 人以徒手│已發還予被害人戊○○）│          │
│　  │　　　　　　　│方式竊取戊○○所有之該處之鐵│（見仁武分局仁警刑移字│          │
│　  │　　　　　　　│條及Ｈ型鋼鐵1 批（總重740 公│第1035號卷警卷及93年度│          │
│　  │　　　　　　　│斤）得手後，用前開車輛載往位│偵字第2075 7號偵卷）  │          │
│　  │　　　　　　　│於高雄市三民區○○○路3181號│　　　　　　　　　    │          │
│　  │　　　　　　　│「大豐資源回收場」，以5,402 │　　　　　　　　　　　│          │
│　  │　　　　　　　│元之代價，販售與不知情之周世│　　　　　　　　　　　│          │
│　  │　　　　　　　│宜，所得由庚○○、午○○朋分│　　　　　　　　　　　│          │
├──┼───────┼──────────────┼───────────┼─────┤
│ 3  │93年10月15日上│庚○○至位於高雄市鼓山區葆禎│於93年10月15日上午6 時│刑法第320 │
│　  │午5 時20分許，│路259 號「九泰汽車商行」承租│20分許，在高雄縣大社鄉│條第1 項之│
│　  │在高雄縣大社鄉│車牌號碼ＧＲ－3393號自用小貨│翠屏村中山路673 之30號│普通竊盜罪│
│　  │翠屏村中山路67│車一輛，隨即駕駛上開車輛，至│對面空地，為高雄縣政府│          │
│　  │3之30號對面空 │前開地點處，徒手竊取丑○○所│警察局仁武分局當場查獲│          │
│　  │地            │有之該處Ｈ型鋼（長2.4 公尺、│（所竊得之物均已發還予│          │
│　  │　　　　　　　│寬10公分、高20公分）1 支，得│被害人丑○○）（見仁武│          │
│　  │　　　　　　　│手後，復將上開Ｈ型鋼搬上前開│分局仁警刑移字第1044號│          │
│　  │　　　　　　　│承租車輛上                  │警卷及93年度偵字第2114│          │
│　  │　　　　　　　│                            │1號 偵卷）            │          │
├──┼───────┼──────────────┼───────────┼─────┤
│ 4  │93年10月27日上│由庚○○至高雄市三民區天祥二│於93年10月27日上午6 時│刑法第321 │
│　  │午5 時50分許，│路2 號「合冠汽車行」承租車牌│30分許，經辛○○即上開│條第1項第 │
│　  │在高雄縣仁武鄉│號碼ＶＵ－5459號自用小貨車1 │工地管理人發現，向高雄│第2 至4款 │
│　  │八卦村第28期八│輛，另午○○向不知情張素勤借│縣政府警察局仁武分局報│之攜帶凶器│
│　  │德市地重劃區內│用其所有之車牌號碼ＷＩ－7660│警處理，旋員警到達後，│、結夥三人│
│　  │「膺豐營造公司│號自用小客車1 輛，隨即搭載林│午○○以其駕駛之自用小│以上、毀壞│
│　  │」工地內      │崇仲，並夥同庚○○，至前述工│客車衝撞員警之巡邏車及│門扇之加重│
│　  │　　　        │地，由庚○○攜帶其所有供竊盜│辛○○所駕駛車牌號碼Ｚ│竊盜罪    │
│　  │　　　　　　　│所用、具有危險性足以傷害人身│Ｋ－0885號自用小客車，│          │
│　  │　　　　　　　│體之油壓剪1 支，以該油壓剪將│為警在高雄縣仁武鄉八卦│          │
│　  │　　　　　　　│上開工地之大門鎖頭破壞（毀損│村第28期八德市地重劃區│          │
│　  │　　　　　　　│部分未經告訴），並駕駛前開承│內當場逮捕午○○、林崇│          │
│　  │　　　　　　　│租之小貨車進入前揭工地內，蘇│仲，另庚○○則趁隙棄車│          │
│　  │　　　　　　　│豐華亦駕駛前開自用小客車搭載│逃逸（所竊得之物均發還│          │
│　  │　　　　　　　│己○○進入前揭工地內，由三人│予被害人辛○○）（見仁│          │
│　  │　　　　　　　│以徒手竊取膺豐營造公司所有之│武局仁警刑字第1086號警│          │
│　  │　　　　　　　│鍍鋅鋼板（長125 公分、寬55公│卷及93年度偵字第21870 │          │
│    │              │分，共價值43,000元）100 塊得│號偵卷）              │          │
│    │              │手，並搬上承租自小貨車上    │　　　　              │          │
├──┼───────┼──────────────┼───────────┼─────┤
│ 5  │(一)93年9 月間某│由庚○○向不詳之出租車行，承│於93年10月28日及29日間│刑法第320 │
│　  │  日上午6 時許│租車牌號碼不詳之自用小貨車，│某時，經高雄市政府警察│條第1 項之│
│　  │  ，在高雄縣鳥│進而由午○○或庚○○駕駛前開│局三民第二分局員警通知│普通竊盜罪│
│　  │  松鄉○○段10│承租之車輛至前揭處，2 人徒手│庚○○、午○○二人到場│          │
│　  │  51號空地    │竊取：(一)上誠企業有限公司所有│詢問，而得知前情（見三│          │
│　  │(二)93年9 月間某│之Ｒ管鐵器等約40 0至500 公斤│民第二分局之第09300 、│          │
│　  │  日上午6 、7 │；(二)筑翔工程有限公司所有之建│26312 號警卷及93年度偵│          │
│　  │  時，在高雄縣│築用鐵條約300 至400 公斤；(三)│字第2213 8號偵卷）    │          │
│　  │  仁武鄉○○路│良祥企業社所有之鐵片約300 至│　                    │          │
│　  │  1 之3 號「筑│400 公斤；(四)健勝五金行所有之│　                    │          │
│　  │  翔工程有限公│鐵塊300 至400 公斤；(四)鑫柱工│　                    │          │
│　  │  司」旁      │業股份有限公司所有之鐵塊300 │　                    │          │
│　  │(三) 93年9 月間 │至400 公斤；(六)鉅鐵工程有限公│　                    │          │
│　  │  某日上午6 、│司所有之鐵片約30 0至400 公斤│　　　　　　　　　　　│          │
│　  │  7 時許，在高│；(七)卯○○所有之鐵管約300 至│　　　　　　　　　　　│          │
│　  │  雄縣仁武鄉鳳│400 公斤；(八)甲○○所有之壓縮│　　　　　　　　　　　│          │
│　  │  仁路2 巷10之│鋁罐約200 多公斤；(九)聯立公司│　　　　　　　　　　　│          │
│　  │  8 號「良祥鐵│所有之鐵片約300 多公斤。得手│　　　　　　　　　　　│          │
│　  │  工廠」內    │後，分別將上開物品放置所承租│　　　　　　　　　　　│          │
│　  │(四)93年10月間某│之車輛上，載往不詳之資源回收│　　　　　　　　　　　│          │
│　  │  日上午6 、7 │場變賣，所得現金由午○○、林│　　　　　　　　　　　│          │
│　  │  時許，在高雄│崇仰朋分花用（侵入住宅部分均│　　　　　　　　　　　│          │
│　  │  縣仁武鄉仁心│未經告訴）                  │　　　　　　　　　　　│          │
│　  │  路138 之6 號│                            │　　　　　　　　　　　│          │
│　  │  「健勝五金行│                            │　　　　　　　　　　　│          │
│　  │  」內        │                            │　　　　　　　　　　　│          │
│　  │(五)93年10月8 、│                            │　　　　　　　　　　　│          │
│　  │  9 日上午6 、│                            │　　　　　　　　　　　│          │
│　  │  7 時許，在高│                            │　　　　　　　　　　　│          │
│　  │  雄縣仁武鄉高│                            │　　　　　　　　　　　│          │
│　  │  楠社區活動中│                            │　　　　　　　　　　　│          │
│　  │  心旁鐵皮屋內│                            │　　　　　　　　　　　│          │
│　  │(六)93年10月18日│                            │　　　　　　　　　　　│          │
│　  │  下午6 時許，│                            │　　　　　　　　　　　│          │
│　  │  在高雄縣鳥松│                            │　　　　　　　　　　　│          │
│　  │  鄉○○路2 巷│                            │　　　　　　　　　　　│          │
│　  │  1 之1 號旁無│                            │　　　　　　　　　　　│          │
│　  │  人居住之鐵工│                            │　　　　　　　　　　　│          │
│　  │  廠倉庫內    │                            │　　　　　　　　　　　│          │
│　  │(七)93年10月19日│　                          │　　　　　　　　　　　│          │
│　  │  上午11時許，│　                          │　　　　　　　　　　　│          │
│　  │  在高雄縣鳥松│　                          │　　　　　　　　　　　│          │
│　  │  鄉○○○路30│　                          │　　　　　　　　　　　│          │
│　  │  之5 號鐵工廠│　                          │　　　　　　　　　　　│          │
│　  │  倉庫內      │　                          │　　　　　　　　　　　│          │
│　  │(八)93年10月24日│　                          │　　　　　　　　　　　│          │
│　  │  下午5 時許，│　                          │　　　　　　　　　　　│          │
│　  │  在高雄縣大寮│　                          │　　　　　　　　　　　│          │
│　  │  鄉○○路106 │　                          │　　　　　　　　　　　│          │
│　  │  之20號「資源│　                          │　　　　　　　　　　　│          │
│　  │  回收場」內  │　                          │　　　　　　　　　　　│          │
│　  │(九)93年9 月26日│　　　　　　　　　　　　　　│　　　　　　　　　　　│          │
│　  │  上午6 、7 時│　　　　　　　　　　　　　　│　　　　　　　　　　　│          │
│　  │  許，在高雄縣│　　　　　　　　　　　　　　│　　　　　　　　　　　│          │
│　  │  鳳山市○○路│　　　　　　　　　　　　　　│　　　　　　　　　　　│          │
│　  │  110 巷48之7 │　　　　　　　　　　　　　　│                      │          │
│　  │  號「聯立公司│　　　　　　　　　　　　　　│                      │          │
│    │   」內       │                            │                      │          │
├──┼───────┼──────────────┼───────────┼─────┤
│ 6  │93年9 月18日上│庚○○徒手竊取上開大樓所有之│案經高雄市政府警察局三│刑法第320 │
│　  │午11時30分許，│值班桌1 張得手              │民第二分局調閱該大樓監│條第1 項之│
│　  │在庚○○承租位│                            │視錄影帶，並通知庚○○│普通竊盜罪│
│　  │於高雄市三民區│                            │到場詢問，而得知上情（│          │
│　  │九如一路1020號│                            │見三民第二分局之第0930│          │
│　  │「北角齊天大樓│　　　　　　　　　          │0 、26312 號警卷及93年│          │
│　  │」住處之管理室│　　　　　　　　　　　　　　│度偵字第2213 8號偵卷）│          │
│    │內            │　　　　　　　　　　　　　　│                      │          │
├──┼───────┼──────────────┼───────────┼─────┤
│ 7  │93年9 月19日下│己○○徒手竊取上開大樓所有之│案經高雄市政府警察局三│刑法第320 │
│　  │午4 時30分許，│消防緩降梯主體鋼架1 組得手後│民第二分局調閱該大樓監│條第1 項之│
│　  │在己○○位於高│，以330 元之代價變賣予姓名年│視錄影帶，並通知己○○│普通竊盜罪│
│　  │雄市三民九如一│籍均不詳之成年中古商人，所得│到場詢問，而得知上情（│          │
│　  │路1020號「北角│供己花用殆盡                │見三民二分局警卷及93年│          │
│　  │齊天大樓」9 樓│　　　　　　　　　          │度偵字第22137 號偵卷）│          │
│　  │住處之樓梯間  │　　　　　　　　　　　　　　│　　　　　　          │          │
└──┴───────┴──────────────┴───────────┴─────┘
附表2
┌──┬──────┬──────────┬──────────────┐
│編號│文件名稱    │  偽造之簽名、指印  │            備註            │
├──┼──────┼──────────┼──────────────┤
│ 1  │高雄縣政府警│「己○○」簽名6枚   │詳仁武分局仁警刑移字第1035號│
│    │察局仁武分局│          指印9枚   │警詢卷第1 頁至第3 頁背面（含│
│    │93年10月11日│                    │權利告知事項及騎縫處之簽名、│
│    │20時40分及同│                    │指印）                      │
│    │年月12日8 時│　　                │                            │
│    │10分許之調查│                    │                            │
│    │筆錄        │                    │                            │
├──┼──────┼──────────┼──────────────┤
│ 2  │仁武分局仁武│「己○○」簽名1枚   │同上警詢卷第16頁            │
│    │派出所扣押筆│          指印1枚   │                            │
│    │錄（1 式1 份│                    │                            │
│    │）          │                    │                            │
├──┼──────┼──────────┼──────────────┤
│ 3  │「己○○」口│「己○○」簽名1枚   │同上警詢卷第19頁            │
│    │卡片」（1 式│          指印1枚   │                            │
│    │1 份）      │                    │                            │
├──┼──────┼──────────┼──────────────┤
│ 4  │逮捕通知書（│「己○○」簽名1枚   │同上警詢卷第25頁、第26頁    │
│    │1 式2 份）  │          指印1枚   │                            │
│    │            │ 1式2份 計簽名2枚   │                            │
│    │            │          指印2枚   │                            │
├──┼──────┼──────────┼──────────────┤
│ 5  │法定障礙事由│「己○○」簽名1枚   │同上警詢卷第29頁            │
│    │經過時間統計│          指印2枚   │（指印2枚分別位於「障礙開始 │
│    │表          │                    │日時分」欄及其緊鄰之「簽名蓋│
│    │            │                    │章」欄）                    │
├──┼──────┼──────────┼──────────────┤
│ 　 │            │合計「己○○」      │                            │
│    │            │     簽名11枚       │                            │
│    │            │     指印15枚       │                            │
└──┴──────┴──────────┴──────────────┘
